Images des répertoires du notaire Léon Aumont-Thiéville pour l'étude X
Archives nationales de France
Images des répertoires du notaire Léon Aumont-Thiéville pour l'étude X
15 octobre 1869 - 19 juillet 1894
MC/RE/X/35 - MC/RE/X/38
Etude X; Aumont-Thiéville, Léon
4 registres
Archives nationales de France
Minutes et répertoires: la loi 2008-696 du 15 juillet 2008 relative aux archives a fixé à 75 ans à compter de la date de l'acte, ou à 25 ans à compter de la date du décès de l'intéressé si ce délai est plus bref, le délai de communication des minutes et répertoires des notaires; ce délai est porté à 100 ans à compter de la date de l'acte si le document se rapporte à un mineur (code du Patrimoine, articles L213-2, 4e d et 5e).
Autres documents de l'étude (dossiers de clients, comptabilité...): s'agissant d'archives privées, ces documents sont communicables selon les modalités fixées par le déposant ou le donateur.
Certains documents ne sont pas accessibles sous leur forme originale en raison de leur mauvais état de conservation.
Registres entrés aux Archives nationales en 1961.
Images des répertoires de l’étude X
Archives de l'étude X
répertoire d'officier public ministériel
- Répertoire chronologique pour la période du 26 octobre 1869 au 15 octobre 1873, 26 octobre 1869 - 15 octobre 1873; MC/RE/X/35; Ce répertoire contient 99 feuillets et fait partie d'un registre de 301 feuillets de papier manuscrits, hauteur 34,5 x largeur 24 cm composé de 3 cahiers foliotés par le notaire. Le registre est en bon état. La reliure est légèrement endommagée. Le feuillet 191 est détaché.
  Registre folioté en 2003 (foliotation non visible à l'écran)
  Le registre contient aussi le répertoire du notaire Arsène Aumont-Thiéville pour la période du 14 juin 1864 au 15 octobre 1869.
  Le répertoire contient les informations suivantes: 1. le n° de l'acte dans l'année; 2. date du jour; 3. nature de l'acte passé en brevet; 4. nature de l'acte passé en minute; 5. nom, prénom, domicile des parties, indication sur la situation et les prix des biens; 6. date d'enregistrement de l'acte; 7. droits d'enregistrement.
  Attention: seuls les actes passés en minute sont conservés; les actes mentionnés dans le répertoire comme passés en simple brevet (colonne 3) ne sont pas conservés par les notaires et ne sont donc pas versés au Minutier (ils sont remis aux clients).
  répertoire
  - Liste chronologique des actes pour la période du 16 octobre au 31 décembre 1869, 16 octobre - 31 décembre 1869; 202 v°-209 v°; 8 feuillets
  - Liste chronologique des actes pour la période du 3 janvier au 27 décembre 1870, 3 janvier - 27 décembre 1870; 209 v°-235 v°; 27 feuillets
  - Liste chronologique des actes pour la période du 3 janvier au 30 décembre 1871, 3 janvier - 30 décembre 1871; 235 v°-256 v°; 22 feuillets
  - Liste chronologique des actes pour la période du 2 janvier au 31 décembre 1872, 2 janvier - 31 décembre 1872; 256 v°-282 v°; 27 feuillets
  - Liste chronologique des actes pour la période du 2 janvier au 15 octobre 1873, 2 janvier - 15 octobre 1873; 283 r°-300 v°; 18 feuillets
- Répertoire chronologique pour la période du 16 octobre 1873 au 18 juin 1880, 16 octobre 1873 - 18 juin 1880; MC/RE/X/36; Un registre de 198 feuillets de papier manuscrits, hauteur 35,5 x largeur 25 cm composé de 2 cahiers foliotés par le notaire. Le registre est en bon état. Deux pages blanches entre les feuillets 134 et 135. Quelques taches d'encre sur le feuillet 143
  - Liste chronologique des actes pour la période du 16 octobre au 31 décembre 1873, 16 octobre - 31 décembre 1873; 1 r°-6 v°; 6 feuillets
  - Liste chronologique des actes pour la période du 2 janvier au 31 décembre 1874, 2 janvier - 31 décembre 1874; 6 v°-28 v°; 23 feuillets
  - Liste chronologique des actes pour la période du 4 janvier au 31 décembre 1875, 4 janvier - 31 décembre 1875; 28 v°-58 v°; 31 feuillets
  - Liste chronologique des actes pour la période du 3 janvier au 30 décembre 1876, 3 janvier - 30 décembre 1876; 59 r°-90 v°; 31 feuillets
  - Liste chronologique des actes pour la période du 2 janvier au 31 décembre 1877, 2 janvier - 31 décembre 1877; 90 v°-120 v°; 31 feuillets
  - Liste chronologique des actes pour la période du 2 janvier au 31 décembre 1878, 2 janvier - 31 décembre 1878; 120 v°-150 r°; 31 feuillets
  - Liste chronologique des actes pour la période du 2 janvier au 31 décembre 1879, 2 janvier - 31 décembre 1879; 150 r°-181 r°; 32 feuillets
  - Liste chronologique des actes pour la période du 2 janvier au 18 juin 1880, 2 janvier - 18 juin 1880; 181 v°-197 v°; 17 feuillets
- Répertoire chronologique pour la période du 18 juin 1880 au 13 septembre 1885, 18 juin 1880 - 13 septembre 1885; MC/RE/X/37; Un registre de 200 feuillets de papier manuscrits, hauteur 35,5 x largeur 25 cm composé d'un cahier folioté par le notaire. Le registre est en bon état. Les feuillets 18; 24; 70; 71; 113; 129 ont été réstaurés.
  Certain des actes ont été signés par des notaires-substituants.
  - Liste chronologique des actes pour la période du 18 juin au 31 décembre 1880, 18 juin - 31 décembre 1880; 1 r°-21 r°; 21 feuillets
  - Liste chronologique des actes pour la période du 3 janvier au 31 décembre 1881, 3 janvier - 31 décembre 1881; 21 r°-63 v°; 43 feuillets
  - Liste chronologique des actes pour la période du 2 janvier au 30 décembre 1882, 2 janvier - 30 décembre 1882; 63 v°-104 v°; 42 feuillets
  - Liste chronologique des actes pour la période du 2 janvier au 31 décembre 1883, 2 janvier - 31 décembre 1883; 104 v°-141 r°; 38 feuillets
  - Liste chronologique des actes pour la période du 2 janvier au 31 décembre 1884, 2 janvier - 31 décembre 1884; 141 r°-179 r°; 39 feuillets
  - Liste chronologique des actes pour la période du 2 janvier au 18 septembre 1885, 2 janvier - 18 septembre 1885; 179 v°-200 v°; 22 feuillets
- Répertoire chronologique pour la période du 18 septembre 1885 au 18 juillet 1894, 18 septembre 1885 - 18 juillet 1894; MC/RE/X/38; Ce répertoire contient171 feuillets et fait partie d' un registre de 201 feuillets de papier manuscrits, hauteur 35,5 x largeur 25 cm composé de 2 cahiers foliotés par le notaire. Le registre est en bon état.
  Le registre contient aussi le répertoire du notaire Henri Decloux pour la période du 19 juillet 1894 au 9 juillet 1895.
  Quelques actes ont été signés par des notaires-substituants.
  - Liste chronologique des actes pour la période du 18 septembre au 31 décembre 1885, 18 septembre - 31 décembre 1885; 1 r°-11 r°; 11 feuillets
  - Liste chronologique des actes pour la période du 2 janvier au 31 décembre 1886, 2 janvier - 31 décembre 1886; 11 r°-37 v°; 26 feuillets
  - Liste chronologique des actes pour la période du 3 janvier au 31 décembre 1887, 3 janvier - 31 décembre 1887; 37 v°-59 v°; 23 feuillets
  - Liste chronologique des actes pour la période du 3 janvier au 31 décembre 1888, 3 janvier - 31 décembre 1888; 59 v°-79 r°; 21 feuillets
  - Liste chronologique des actes pour la période du 3 janvier au 31 décembre 1889, 3 janvier - 31 décembre 1889; 79 r°-98 v°; 20 feuillets
  - Liste chronologique des actes pour la période du 2 janvier au 31 décembre 1890, 2 janvier - 31 décembre 1890; 98 v°-115 r°; 18 feuillets
  - Liste chronologique des actes pour la période du 2 janvier au 31 décembre 1891, 2 janvier - 31 décembre 1891; 115 r°-129 r°; 15 feuillets
  - Liste chronologique des actes pour la période du 2 janvier au 31 décembre 1892, 2 janvier - 31 décembre 1892; 129 v°-144 v°; 16 feuillets
  - Liste chronologique des actes pour la période du 2 janvier au 30 décembre 1893, 2 janvier - 30 décembre 1893; 144 v°-162 r°; 19 feuillets
  - Liste chronologique des actes pour la période du 2 janvier au 18 juillet 1894, 2 janvier - 18 juillet 1894; 162 r°-171 r°; 10 feuillets